# 预期利息和罚息是否计入收入

提问人：羊先生 时间：2023-05-15 10:46:20
你好，陈老师，我们集团跟有个公司签订借款合同，目前借款合同去年 12 月到期，转入预期利息和违约金的模式，该公司对该借款有房产抵押，抵押金额可以包借款和预期利息和违约金，是不是就可以把预期利息和违约金做收入了？

回答人：chenyiwei
这类问题需考虑： 1 、本企业是否有权收取逾期利息和违约金； 2 、在本企业有权收取的前提下，对方有无能力支付。
1 、需谨慎分析合同条款、与该借款人之间是否存在其他重大交易、以往司法或仲裁案例等，并注意获取律师意见。
2 、需谨慎评估其偿债能力和意愿，包括房产抵押的有效性、本企业的求偿权顺位、在法拍等快速变现情况下可能的价格折扣、实现债权所需的时间和经济成本等因素。